最高法院刑事判決　　　　　　九十六年度台上字第七００三號
上　訴　人　甲○○
　　　　　　　　　　巷14號
選任辯護人　魏辰州律師
上列上訴人因偽造文書案件，不服台灣高等法院花蓮分院中華民
國九十五年十月十三日第二審判決（九十五年度上訴字第二一六
號，起訴案號：台灣花蓮地方法院檢察署九十三年度核退偵字第
二八九號），提起上訴，本院判決如下：
    主  文
上訴駁回。
    理  由
一偽造文書部分：
按刑事訴訟法第三百七十七條規定，上訴於第三審法院，非以判
決違背法令為理由，不得為之。是提起第三審上訴，應以原判決
違背法令為理由，係屬法定要件。如果上訴理由狀並未依據卷內
訴訟資料，具體指摘原判決不適用何種法則或如何適用不當，或
所指摘原判決違法情事，顯與法律規定得為第三審上訴理由之違
法情形，不相適合時，均應認其上訴為違背法律上之程式，予以
駁回。本件上訴人甲○○上訴意旨略稱：(一)、原判決認定上訴人
與陳金龍就本件行使偽造私文書犯行，有犯意聯絡，僅憑上訴人
之自白認定之，而未詳其憑以認定之證據與理由，有判決不備
理由及調查未盡之違法。(二)、原判決依憑內政部警政署刑事警察
局之鑑驗書，認定由陳金龍偽造吊車買賣契約書上之署押（簽名
）一枚、指印二枚等情，惟該鑑定書僅鑑定指紋，未鑑定署押，
故原判決認定之事實與所採之證據，不相適合，有判決理由矛盾
之違法。(三)、上訴人於警詢、偵查及第一審訊問時均供稱伊與呂
文龍於民國九十二年七月三十日簽立系爭吊車買賣契約書時，林
文煌、王水清均在場目睹上訴人有交付買賣價金予呂文龍，呂文
龍親自在契約書上填寫年籍資料等語，證人呂文龍於偵查中亦確
認其在契約書上所填載之年籍資料、電話號碼真實無誤等情，原
審未傳訊證人林文煌、王水清及呂文龍，以查明真相，有調查未
盡之違法等語。
惟查證據之取捨、證據證明力之判斷，以及事實有無之認定，屬
事實審法院之職權，苟其取捨判斷與認定，並不違背論理法則及
經驗法則，即不容任意指為違法，而執為適法之第三審上訴理由
。本件原審認定上訴人有原判決所載之共同連續行使偽造之吊車
買賣契約書犯行，係以該事實已據上訴人於第一審及原審審理中
坦承不諱，核與被害人乙○○、呂文龍及證人盧耀輝、邱志文、
林朝萬、林文煌、王水清、胡明輝、顧士慶、陳致強、陳志雄等
人所述情節相符，並有偽造之買賣契約書、內政部警政署刑事警
察局鑑驗書等在卷可稽等證據資料，予以綜合判斷，認上訴人所
為，係犯刑法第二百十六條、第二百十條之行使偽造私文書罪，
並於法定刑內量處其刑，已詳其所憑證據及認定之理由，所為
論斷均有卷存證據資料可資覆按。上訴意旨雖指摘原判決違法云
云，惟查原判決係依憑上訴人之自白及上開偽造之買賣契約書上
賣方之指紋，經鑑定結果為陳金龍之指紋（有上述鑑驗書可憑）
等事證，認定上訴人與陳金龍就行使偽造買賣契約書部分，有犯
意聯絡及行為分擔，為共同正犯，並非僅憑上訴人之自白認定，
上訴意旨謂原判決僅憑上訴人之自白認定該事實云云，尚有誤會
，並非合法之上訴理由。被害人呂文龍已於偵查中證述系爭買賣
契約書上賣方「呂文龍」之指印及簽名非其所為，原判決依此證
言及上述鑑驗結果，認定陳金龍冒「呂文龍」之名義為賣方，共
同偽造吊車買賣契約書，並無上訴意旨所指認定事實與所採之證
據不相適合之違法。被害人呂文龍於偵查中並未曾確認系爭買賣
契約書上之年籍資料及電話號碼係真實無誤，亦未供稱其曾在該
契約書上書寫資料，上訴意旨謂呂文龍於偵查中確認契約書上資
料無誤云云，並非依據卷內資料執為指摘之合法上訴理由。證人
林文煌、王水清未曾陳稱曾目睹簽約之事，上訴人於原審亦未曾
聲請傳訊林文煌及王水清，而係坦承犯罪，原審因而未傳喚林文
煌、王水清，乃調查證據職權之合法行使，亦無上訴意旨所指調
查未盡之違法可言。綜上，並衡以前開說明，此部分之上訴為違
背法律上之程式，應予駁回。
二竊盜部分：
按刑事訴訟法第三百七十六條所列各罪之案件，經第二審判決者
，不得上訴於第三審法院，法有明文。本件上訴人所犯刑法第三
百二十條第一項之竊盜罪部分，核屬刑事訴訟法第三百七十六條
第二款之案件，依首開說明，既經第二審判決，自不得上訴於第
三審法院。縱此部分與行使偽造私文書罪部分有方法結果之牽連
關係，為裁判上一罪，但行使偽造私文書罪部分之上訴為不合法
，本院應從程序上予以駁回，而無從為實體上判決，對於輕罪部
分之此部分，亦無從適用審判不可分原則，為實體上審判，上訴
人竟復提起上訴，顯為法所不許，應予駁回。
據上論結，應依刑事訴訟法第三百九十五條前段，判決如主文。
中　　華　　民　　國　九十六　年　 十二 　月　 十三 　日
                      最高法院刑事第八庭
                          審判長法官  陳　正　庸
                                法官  賴　忠　星
                                法官  宋　　　祺
                                法官  韓　金　秀
                                法官  陳　晴　教
      本件正本證明與原本無異
                                      書  記  官
中　　華　　民　　國　九十六　年　 十二 　月　 十八 　日
                                                      Ｑ
